臺灣臺南地方法院臺南簡易庭民事判決
110年度南建小字第7號
原      告  謝福定  

被      告  富永昌實業有限公司

法定代理人  陳永甡  
上列當事人間請求給付承攬報酬事件，本院於民國111年4月13日
言詞辯論終結，判決如下：
    主  文
原告之訴駁回。
訴訟費用由原告負擔。　
    事實及理由
一、原告起訴主張：
  ㈠訴之聲明：
　　被告應給付原告新臺幣（下同）7萬0,320元，及自民國110
    年5月12日起至清償日止，按週年利率5％計算之利息。
　㈡兩造於110年4月7日口頭約定，由原告為被告承攬施作高雄市
    岡山區石潭道路拓寬走道平台（下稱系爭平台）15座，每座
    平台之費用為工資8,500元，截至同年5月10日止，原告已施
    作完成8座平台，共6萬8,000元，並代墊五金材料費用2,320
    元。被告於同年4月10日拒絕原告繼續施工，並要求原告結
    算尾款，原告於同年4月11日以通訊軟體LINE（下稱LINE）
    傳送請款單，請求被告給付承攬報酬7萬0,320元，被告卻置
    之不理，爰依承攬之法律關係提起本訴等語。
二、被告則以下列情詞資為抗辯：
  ㈠聲明：原告之訴駁回。
　㈡訴外人蕭任翔經營之毅兆工程有限公司（下稱毅兆公司）向
    訴外人國全營造有限公司（下稱國全公司）承攬高雄市岡山
    區之H型鋼護欄50組及鄰房臨時走道工程15組（下稱系爭工
    程），總工程款為105萬5,250元（含稅），毅兆公司將系爭
    工程中之岡山石潭平台工程（下稱系爭平台工程）發包給原
    告施作，原告起訴之對象應係毅兆公司，而非被告。被告法
    定代理人陳永甡只是幫忙審核價格，被告並無給付承攬報酬
    之義務。毅兆公司已將平台欄杆費用以匯款或現金之方式給
    付與原告，但原告迄今尚未開立發票給毅兆公司核銷。原告
    之前還有積欠毅兆公司款項，該款項與承攬報酬抵銷後，原
    告還要給付毅兆公司幾千元。
三、本院得心證之理由：
　㈠按稱承攬者，謂當事人約定，一方為他方完成一定之工作，
    他方俟工作完成，給付報酬之契約。當事人主張有利於己之
    事實者，就其事實有舉證之責任，民法第490條第1項、民事
    訴訟法第277條前段分別定有明文。原告主張其係承攬被告
    所發包之系爭平台工程，故向被告請求承攬報酬，然遭被告
    否認，辯稱毅兆公司始為系爭平台工程之定作人。故原告就
    被告係系爭平台工程之定作人之事實，自應負舉證之責。
　㈡原告主張上情，固提出其與被告間之LINE對話紀錄、現場施
    工照片、銷貨單、客戶簽收單、出貨單、送貨單為憑（司促
    卷第13-49頁、本院卷第49-55頁）。惟查，證人即毅兆公司
    負責人蕭任翔於本院審理中具結證稱：系爭工程係毅兆公司
    向國全公司所承包的，當時是我跟原告聯絡請其施作其中的
    系爭平台工程，被告法定代理人只是幫我跟原告聯繫施工狀
    況及價格，實際付款的是毅兆公司，我也一直跟原告說是毅
    兆公司發包的工程，原告應該要告毅兆公司。我因為認識原
    告很久，所以一開始沒有詳談價格問題，我跟原告當初說平
    台做8000元，吊車每天4000元，超過這個價格我無法接受，
    但後來跟原告說他開出的價錢差太多，沒辦法再讓原告繼續
    做下去，有些工程進行到一半，原告有請款，我也直接拿現
    金給他，有些還是跟我借款，最後結算其實原告還要付4707
    元給毅兆公司，我們該付的已經有付，都有匯款紀錄等語（
    本院第65-69頁）。次查，系爭工程係國全公司發包與毅兆
    公司承作，系爭工程完工後，毅兆公司有向國全公司請求承
    攬報酬105萬5,250元等情，有被告提出之業主付款明細、統
    一發票、毅兆公司請款單、工程合約書、付款明細表在卷可
    佐（本院卷第33-41頁）。準此，系爭工程既由國全公司發
    由毅兆公司所承作，則其中之系爭平台工程，應由毅兆公司
    而非被告發包原告所施作，被告僅係幫忙毅兆公司聯繫原告
    ，故原告施作系爭平台之部分，自應向毅兆公司而非被告請
    求報酬。另原告提出之合利鋼管有限公司銷貨單、賜發鐵材
    有限公司客戶簽收單、沅鉦鋼鐵股份有限公司出貨單、佳德
    建材股份有限公司送貨單，其上客戶名稱固記載被告，然該
    客戶簽收單、出貨單、送貨單之簽收及送貨日期，均在原告
    施作系爭平台完成之後，難認與系爭平台工程有何關連。而
    銷貨單上記載之貨品，是否與系爭平台工程有關，亦無相關
    證據可憑。是原告主張，尚屬無據。　
四、綜上所述，原告基於承攬關係，請求被告給付7萬0,320元，
    及自110年5月12日起至清償日止，按週年利率5％計算之利息
    ，為無理由，應予駁回。
五、訴訟費用負擔之依據：民事訴訟法第78條。
中　　華　　民　　國　　111 　年　　4 　　月　　29　　日
                  臺南簡易庭  法  官  陳尹捷
以上正本係照原本作成。
如不服本判決，應於判決送達後20日內，向本院提出上訴狀並表
明上訴理由（須附繕本）。
如委任律師提起上訴者，應一併繳納上訴審裁判費。          
如對於小額程序之第一審判決之上訴，非以其違背法令之理由，
不得為之。且上訴狀內應記載表明(一)原判決所違背之法令及其
具體內容。(二)依訴訟資料可認為原判決有違背法令之具體事實
者。
中　　華　　民　　國　　111 　年　　4 　　月　　29　　日
 　　　　　　  　　　       　書記官　曾美滋